臺灣臺中地方法院刑事判決　　　　　　 100年度易字第3590號
公　訴　人　臺灣臺中地方法院檢察署檢察官
被　　　告　楊淑珍
上列被告因竊盜案件，經檢察官提起公訴（100年度偵字第17373
號），本院判決如下：
    主    文
楊淑珍犯竊盜罪，處拘役拾日，如易科罰金，以新臺幣壹仟元折
算壹日。
    犯罪事實及理由
一、楊淑珍意圖為自己不法之所有，於民國100年5月3日上午8時
    58分許，在臺中市沙鹿區○○○街8 號之杏一醫療用品童醫
    沙鹿店（下稱杏一藥局）內，徒手竊取薑黃錠1 包（價值新
    臺幣50元）得手。嗣因店員蔡貝奇發覺該商品短缺，查看店
    內監視器畫面而獲悉上情，並報警處理。
二、按現行刑事訴訟法為保障被告之反對詰問權，排除具有虛偽
    危險性之傳聞證據，以求實體真實之發見，於該法第159 條
    第1 項明定被告以外之人於審判外之言詞或書面陳述，除法
    律有規定者外，不得作為證據。又被告以外之人於審判外之
    陳述，雖不符前4條之規定（即刑事訴訟法第159條之1至159
    條之4 ），而經當事人於審判程序同意作為證據，法院審酌
    該言詞陳述或書面陳述作成時之情況，認為適當者，亦得為
    證據；當事人、代理人或辯護人於法院調查證據時，知有第
    159條第1項不得為證據之情形，而未於言詞辯論終結前聲明
    異議者，視為有前項之同意，刑事訴訟法第159條之5定有明
    文。本件檢察官、被告並未就以下被告以外之人於審判外之
    陳述有所爭執，且迄於言詞辯論終結前，均未主張有刑事訴
    訟法第159條第1項不得為證據之情形，是應認已同意作為證
    據，且經本院審酌後，認無不適當之情形，應認均有證據能
    力，合先敘明。
三、訊據被告楊淑珍固坦承於上開時、地前往杏一藥局購物，惟
    矢口否認有何竊盜犯行，先則辯稱：沒有拿薑黃錠1 包，沒
    看過這個東西，也不知什麼是薑黃錠云云，繼之改稱：伊只
    有拿起來看一看，並未將薑黃錠1 包攜帶出去，因事隔已久
    ，忘記拿到哪裡云云。經查：
  (一)被告於100年5月3日上午8時58分許，有前往臺中市沙鹿區○
    ○○街8 號之杏一藥局消費購物，當時係由該店店長蔡貝奇
    負責櫃台之結帳工作，被告並未持薑黃錠1 包至櫃台結帳，
    因該店陸續有貨物減少之情形，經蔡貝奇調閱店內之監視錄
    影畫面後，見被告於上開時間，有在店內拿取薑黃錠1 包，
    被告在拿之前有先往櫃台看一眼，監視錄影畫面看不到被告
    有無將薑黃錠1包放在口袋，但被告拿取薑黃錠1包後，即繞
    到陳列架後面拿了1 塊香皂到櫃台結帳後離開，從監視錄影
    畫面也無法看出被告有無將薑黃錠1 包攜出，然當天整天之
    監視錄影畫面都沒有看到被告再進入店內，也未看到被告將
    薑黃錠1包放回架上，該店盤點後，確於100年5月3日短少薑
    黃錠1包等情，業據證人蔡貝奇於本院審理時結證明確。
  (二)在監視錄影光碟畫面時間顯示100年5月3日上午8時58分21秒
    之前，畫面中之綠色盒子上方原有物品1件，在100年5月3日
    上午8時58分21秒有1女子靠近前揭盒子後，盒子上之物品就
    不見了等情，業經本院當庭勘驗證人蔡貝奇提供案發當時之
    監視錄影光碟屬實，製有勘驗筆錄在卷可稽，復有監視錄影
    光碟及警方翻拍之監視錄影畫面照片在卷可證。又畫面中綠
    色盒子上之物品即為薑黃錠1 包之事實，業據證人蔡貝奇證
    述在卷，且畫面中之女子即為被告本人，被告當時確實有拿
    走薑黃錠1包，亦據被告於本院審理時供承不諱。
  (三)被告雖以：伊拿走薑黃錠1 包後，應該放在別的地方，沒有
    攜帶出去，因事隔已久，忘了拿到哪裡云云置辯。惟杏一藥
    局盤點後，確於100年5月3日短少薑黃錠1包，已詳如上述，
    且被告先則矢口否認拿取店內之薑黃錠1 包，待本院勘驗上
    開監視錄影光碟後，因在監視錄影畫面中可清楚看到在被告
    靠近綠色盒子之前，盒子上置有一物品，待被告靠近再離開
    時，盒子上之物品即消失不見之情形，遂改稱確有拿取薑黃
    錠1包，是其辯詞之真實性已待商榷。佐以被告拿取薑黃錠1
    包後，還在店內拿了1 塊香皂至櫃台結帳後才離開，業據證
    人蔡貝奇證述如上，核與被告供述相符，益徵被告當時之意
    識清楚，就拿取店內之物品後，須先結帳購買方可攜出知之
    甚詳，是被告空言否認犯行，自不足採。
  (四)綜上所述，被告所為之辯解，顯係事後卸責之詞，不足採信
    。本件事證明確，被告犯行堪以認定。
四、核被告所為，係犯刑法第320條第1項之竊盜罪。爰審酌被告
    前有竊盜之不法素行，因貪圖小利而為本件犯行之動機、目
    的、手段，專科畢業之智識程度（見警詢筆錄）及竊取之財
    物價值僅50元，犯罪所生之危害不大，惟犯後未與被害人和
    解，態度不佳等一切情狀，量處如主文所示之刑，並諭知易
    科罰金之折算標準。公訴人雖請求判處被告有徒刑3月，惟
    本院審酌上情後，認量處主文所示之刑已足生懲戒，併此
    敘明。
五、依刑事訴訟法第299條第1項前段，刑法第320條第1項、第41
    條第1項，刑法施行法第1條之1，判決如主文。
本案經檢察官曹錫泓到庭執行職務
中    華    民    國   100    年    12    月    30    日
                  刑事第八庭  法  官  林慧英
以上正本證明與原本無異。
如不服本判決應於收受判決後10日內向本院提出上訴書狀，並應
敘述具體理由；其未敘述上訴理由者，應於上訴期間屆滿後20日
內向本院補提理由書（均須按他造當事人之人數附繕本）「切勿
逕送上級法院」。
                              書記官  陳玲誼
中    華    民    國   100    年    12    月    30    日
附錄論罪科刑法條
刑法第320條第1項
意圖為自己或第三人不法之所有，而竊取他人之動產者，為竊盜
罪，處5年以下有期徒刑、拘役或5百元以下罰金。